Config:
  hfst:
    Gen: ../../../src/generator-gt-norm.hfst
    Morph: ../../../src/analyser-gt-norm.hfst
  xerox:
    Gen: ../../../src/generator-gt-norm.xfst
    Morph: ../../../src/analyser-gt-norm.xfst
    App: lookup

Tests:

  Verb - k̲'íinaan - ENGLISH : # CLASS_AAN

     k̲'íinaan+V+SG+IMPV: k̲'íinaan
     k̲'íinaan+V+IMM+PRES: k̲'íinaan.ga
     k̲'íinaan+V+INTERR+SIMP+PRES: k̲'íinaan
     k̲'íinaan+V+SIMP+PRES: k̲'íinaan.gang
     k̲'íinaan+V+DIR+PAST: k̲'íinaan.gan
     k̲'íinaan+V+INTERR+PAST: k̲'íinaan.gaa
     k̲'íinaan+V+INDIR+PAST: k̲'íinaanaan
     k̲'íinaan+V+REL: k̲'íinaans
     k̲'íinaan+V+REL+EVID: k̲'íinaanaas
     k̲'íinaan+V+NONFACT: k̲'íinaanang
     k̲'íinaan+V+PAST+NONFACT: k̲'íinaanaa.ang
     k̲'íinaan+V+INTERR+PRES+HAB: k̲'íinaan.gang
     k̲'íinaan+V+PRES+HAB: k̲'íinaan.ganggang
     k̲'íinaan+V+PRES+HAB+NONFACT: k̲'íinaan.gangang
     k̲'íinaan+V+DIR+PAST+HAB: k̲'íinaan.giinii
     k̲'íinaan+V+INTERR+PAST+HAB: k̲'íinaanaangaa
     k̲'íinaan+V+INDIR+PAST+HAB: k̲'íinaanaangaan
     k̲'íinaan+V+INTERR+FUT+LONG: k̲'íinaanäsaa
     k̲'íinaan+V+INTERR+FUT+SHORT: k̲'íinaanäs
     k̲'íinaan+V+SIMP+FUT: k̲'íinaanäsaang
     k̲'íinaan+V+IMM+FUT: k̲'íinaanäsga
     k̲'íinaan+V+REL+FUT: k̲'íinaanäsaas
     k̲'íinaan+V+FUT+NONFACT: k̲'íinaanäsaa.ang
     k̲'íinaan+V+INTERR+NEAR+FUT: k̲'íinaanang k̲asa'áa
     k̲'íinaan+V+NEAR+FUT: k̲'íinaanang k̲asa'áang
     k̲'íinaan+V+INTERR+VNEAR+FUT: k̲'íinaanang k̲asaasdláa
     k̲'íinaan+V+VNEAR+FUT: k̲'íinaanang k̲asaasdláang
     k̲'íinaan+V+BIAS+IMM+PRES: k̲'íinaan'uuj
     k̲'íinaan+V+BIAS+SIMP+PRES: k̲'íinaan'uujang
     k̲'íinaan+V+RES: k̲'íinaanäsaa'uujang
     k̲'íinaan+V+BIAS+INTERR+PRES: k̲'íinaan'us
     k̲'íinaan+V+BIAS+INTERR+PAST: k̲'íinaan'ujaa
     k̲'íinaan+V+BIAS+INTERR+PAST+HAB: k̲'íinaan'uujaangaa
     k̲'íinaan+V+BIAS+INTERR+FUT: k̲'íinaanäsaa'us
     k̲'íinaan+V+CERT+PRES: k̲'íinaan'ahlanggang
     k̲'íinaan+V+CERT+PAST: k̲'íinaan'ahlanggan
     k̲'íinaan+V+CERT+PAST+HAB: k̲'íinaan'ahlanggiinii
     k̲'íinaan+V+CERT+FUT: k̲'íinaanäsaa'ahlans
     k̲'íinaan+V+CERT+REL: k̲'íinaan'ahlans
     k̲'íinaan+V+INTS+PAST: k̲'íinaanaa'ahlang
     k̲'íinaan+V+CONT: k̲'íinaanaa'ahlanggaa
     k̲'íinaan+V+CTFACT+PRES: k̲'íinaanaa'ahlanggang
     k̲'íinaan+V+RFLX: k̲'íinaan'ahl
     k̲'íinaan+V+FUT+RFLX+INTERR: k̲'íinaanäseehl
     k̲'íinaan+V+PL+IMPV: k̲'íinaan'uu
     k̲'íinaan+V+3PL+IMM+PRES: k̲'íinaan'waa
     k̲'íinaan+V+3PL+INTERR+SIMP+PRES: k̲'íinaan'waa
     k̲'íinaan+V+3PL+SIMP+PRES: k̲'íinaan'waang
     k̲'íinaan+V+3PL+DIR+PAST: k̲'íinaan'wägan
     k̲'íinaan+V+3PL+INTERR+PAST: k̲'íinaan'aawaa
     k̲'íinaan+V+3PL+INDIR+PAST: k̲'íinaan'aawaan
     k̲'íinaan+V+3PL+REL: k̲'íinaan'waas
     k̲'íinaan+V+3PL+REL+EVID: k̲'íinaan'aawaas
     k̲'íinaan+V+3PL+NONFACT: k̲'íinaan'waa.ang
     k̲'íinaan+V+3PL+PAST+NONFACT: k̲'íinaan'aawaa.ang
     k̲'íinaan+V+3PL+INTERR+PRES+HAB: k̲'íinaan.gang'waa
     k̲'íinaan+V+3PL+PRES+HAB: k̲'íinaan.gang'waang
     k̲'íinaan+V+3PL+PRES+HAB+NONFACT: k̲'íinaan.gang'waa.ang
     k̲'íinaan+V+3PL+DIR+PAST+HAB: k̲'íinaan'wägiinii
     k̲'íinaan+V+3PL+INTERR+PAST+HAB: k̲'íinaan'wägaangaa
     k̲'íinaan+V+3PL+INDIR+PAST+HAB: k̲'íinaan'wägaangaan
     k̲'íinaan+V+3PL+INTERR+FUT+LONG: k̲'íinaan'waaäsaa
     k̲'íinaan+V+3PL+INTERR+FUT+SHORT: k̲'íinaan'waaäs
     k̲'íinaan+V+3PL+SIMP+FUT: k̲'íinaan'waaäsaang
     k̲'íinaan+V+3PL+IMM+FUT: k̲'íinaan'waaäsga
     k̲'íinaan+V+3PL+REL+FUT: k̲'íinaan'waaäsaas
     k̲'íinaan+V+3PL+FUT+NONFACT: k̲'íinaan'waaäsaa.ang
     k̲'íinaan+V+3PL+INTERR+NEAR+FUT: k̲'íinaan'waa.ang k̲asa'áa
     k̲'íinaan+V+3PL+NEAR+FUT: k̲'íinaan'waa.ang k̲asa'áang
     k̲'íinaan+V+3PL+INTERR+VNEAR+FUT: k̲'íinaan'waa.ang k̲asaasdláa
     k̲'íinaan+V+3PL+VNEAR+FUT: k̲'íinaan'waa.ang k̲asaasdláang
     k̲'íinaan+V+3PL+BIAS+IMM+PRES: k̲'íinaan'waa'uuj
     k̲'íinaan+V+3PL+BIAS+SIMP+PRES: k̲'íinaan'waa'uujang
     k̲'íinaan+V+3PL+RES: k̲'íinaan'waaäsaa'uujang
     k̲'íinaan+V+3PL+BIAS+INTERR+PRES: k̲'íinaan'waa'us
     k̲'íinaan+V+3PL+BIAS+INTERR+PAST: k̲'íinaan'waa'ujaa
     k̲'íinaan+V+3PL+BIAS+INTERR+PAST+HAB: k̲'íinaan'waa'uujaangaa
     k̲'íinaan+V+3PL+BIAS+INTERR+FUT: k̲'íinaan'waaäsaa'us
     k̲'íinaan+V+3PL+CERT+PRES: k̲'íinaan'waa'ahlanggang
     k̲'íinaan+V+3PL+CERT+PAST: k̲'íinaan'waa'ahlanggan
     k̲'íinaan+V+3PL+CERT+PAST+HAB: k̲'íinaan'waa'ahlanggiinii
     k̲'íinaan+V+3PL+CERT+FUT: k̲'íinaan'waaäsaa'ahlans
     k̲'íinaan+V+3PL+CERT+REL: k̲'íinaan'waa'ahlans
     k̲'íinaan+V+3PL+INTS+PAST: k̲'íinaan'aawaa'ahlang
     k̲'íinaan+V+3PL+CONT: k̲'íinaan'aawaa'ahlanggaa
     k̲'íinaan+V+3PL+CTFACT+PRES: k̲'íinaan'aawaa'ahlanggang
     k̲'íinaan+V+3PL+RFLX: k̲'íinaan'waa'ahl
     k̲'íinaan+V+3PL+FUT+RFLX+INTERR: k̲'íinaan'waaäseehl
     k̲'íinaan+V+NEG+SG+IMPV: k̲'íinaan'ang
     k̲'íinaan+V+NEG+IMM+PRES: k̲'íinaan'angga
     k̲'íinaan+V+NEG+INTERR+SIMP+PRES: k̲'íinaan'ang
     k̲'íinaan+V+NEG+SIMP+PRES: k̲'íinaan'anggang
     k̲'íinaan+V+NEG+DIR+PAST: k̲'íinaan'anggan
     k̲'íinaan+V+NEG+INTERR+PAST: k̲'íinaan'aangaa
     k̲'íinaan+V+NEG+INDIR+PAST: k̲'íinaan'aangaan
     k̲'íinaan+V+NEG+REL: k̲'íinaan'ans
     k̲'íinaan+V+NEG+REL+EVID: k̲'íinaan'aangaas
     k̲'íinaan+V+NEG+NONFACT: k̲'íinaan'angang
     k̲'íinaan+V+NEG+PAST+NONFACT: k̲'íinaan'aangaa.ang
     k̲'íinaan+V+NEG+INTERR+PRES+HAB: k̲'íinaan'anggang
     k̲'íinaan+V+NEG+PRES+HAB: k̲'íinaan.gang'anggang
     k̲'íinaan+V+NEG+PRES+HAB+NONFACT: k̲'íinaan.gang'angang
     k̲'íinaan+V+NEG+DIR+PAST+HAB: k̲'íinaan'anggiinii
     k̲'íinaan+V+NEG+INTERR+PAST+HAB: k̲'íinaan'anggaangaa
     k̲'íinaan+V+NEG+INDIR+PAST+HAB: k̲'íinaan'anggaangaan
     k̲'íinaan+V+NEG+INTERR+FUT+LONG: k̲'íinaan'angäsaa
     k̲'íinaan+V+NEG+INTERR+FUT+SHORT: k̲'íinaan'angäs
     k̲'íinaan+V+NEG+SIMP+FUT: k̲'íinaan'angäsaang
     k̲'íinaan+V+NEG+IMM+FUT: k̲'íinaan'angäsga
     k̲'íinaan+V+NEG+REL+FUT: k̲'íinaan'angäsaas
     k̲'íinaan+V+NEG+FUT+NONFACT: k̲'íinaan'angäsaa.ang
     k̲'íinaan+V+NEG+INTERR+NEAR+FUT: k̲'íinaanang k̲asaa'áng
     k̲'íinaan+V+NEG+NEAR+FUT: k̲'íinaanang k̲asaa'ánggang
     k̲'íinaan+V+NEG+INTERR+VNEAR+FUT: k̲'íinaanang k̲asaasdlä'áng
     k̲'íinaan+V+NEG+VNEAR+FUT: k̲'íinaanang k̲asaasdlä'ánggang
     k̲'íinaan+V+NEG+BIAS+IMM+PRES: k̲'íinaan'ang'uuj
     k̲'íinaan+V+NEG+BIAS+SIMP+PRES: k̲'íinaan'ang'uujang
     k̲'íinaan+V+NEG+RES: k̲'íinaan'angäsaa'uujang
     k̲'íinaan+V+NEG+BIAS+INTERR+PRES: k̲'íinaan'ang'us
     k̲'íinaan+V+NEG+BIAS+INTERR+PAST: k̲'íinaan'ang'ujaa
     k̲'íinaan+V+NEG+BIAS+INTERR+PAST+HAB: k̲'íinaan'ang'uujaangaa
     k̲'íinaan+V+NEG+BIAS+INTERR+FUT: k̲'íinaan'angäsaa'us
     k̲'íinaan+V+NEG+CERT+PRES: k̲'íinaan'aang'ahlanggang
     k̲'íinaan+V+NEG+CERT+PAST: k̲'íinaan'aang'ahlanggan
     k̲'íinaan+V+NEG+CERT+PAST+HAB: k̲'íinaan'aang'ahlanggiinii
     k̲'íinaan+V+NEG+CERT+FUT: k̲'íinaan'angäsaa'ahlans
     k̲'íinaan+V+NEG+CERT+REL: k̲'íinaan'aang'ahlans
     k̲'íinaan+V+NEG+INTS+PAST: k̲'íinaan'aangaa'ahlang
     k̲'íinaan+V+NEG+CONT: k̲'íinaan'aangaa'ahlanggaa
     k̲'íinaan+V+NEG+CTFACT+PRES: k̲'íinaan'aangaa'ahlanggang
     k̲'íinaan+V+NEG+RFLX: k̲'íinaan'aang'ahl
     k̲'íinaan+V+NEG+FUT+RFLX+INTERR: k̲'íinaan'angäseehl
     k̲'íinaan+V+NEG+PL+IMPV: k̲'íinaan'ang'uu
     k̲'íinaan+V+NEG+3PL+IMM+PRES: k̲'íinaan'ang'waa
     k̲'íinaan+V+NEG+3PL+INTERR+SIMP+PRES: k̲'íinaan'ang'waa
     k̲'íinaan+V+NEG+3PL+SIMP+PRES: k̲'íinaan'ang'waang
     k̲'íinaan+V+NEG+3PL+DIR+PAST: k̲'íinaan'ang'wägan
     k̲'íinaan+V+NEG+3PL+INTERR+PAST: k̲'íinaan'ang'aawaa
     k̲'íinaan+V+NEG+3PL+INDIR+PAST: k̲'íinaan'ang'aawaan
     k̲'íinaan+V+NEG+3PL+REL: k̲'íinaan'ang'waas
     k̲'íinaan+V+NEG+3PL+REL+EVID: k̲'íinaan'ang'aawaas
     k̲'íinaan+V+NEG+3PL+NONFACT: k̲'íinaan'ang'waa.ang
     k̲'íinaan+V+NEG+3PL+PAST+NONFACT: k̲'íinaan'ang'aawaa.ang
     k̲'íinaan+V+NEG+3PL+INTERR+PRES+HAB: k̲'íinaan.gang'ang'waa
     k̲'íinaan+V+NEG+3PL+PRES+HAB: k̲'íinaan.gang'ang'waang
     k̲'íinaan+V+NEG+3PL+PRES+HAB+NONFACT: k̲'íinaan.gang'ang'waa.ang
     k̲'íinaan+V+NEG+3PL+DIR+PAST+HAB: k̲'íinaan'ang'wägiinii
     k̲'íinaan+V+NEG+3PL+INTERR+PAST+HAB: k̲'íinaan'ang'wägaangaa
     k̲'íinaan+V+NEG+3PL+INDIR+PAST+HAB: k̲'íinaan'ang'wägaangaan
     k̲'íinaan+V+NEG+3PL+INTERR+FUT+LONG: k̲'íinaan'ang'waaäsaa
     k̲'íinaan+V+NEG+3PL+INTERR+FUT+SHORT: k̲'íinaan'ang'waaäs
     k̲'íinaan+V+NEG+3PL+SIMP+FUT: k̲'íinaan'ang'waaäsaang
     k̲'íinaan+V+NEG+3PL+IMM+FUT: k̲'íinaan'ang'waaäsga
     k̲'íinaan+V+NEG+3PL+REL+FUT: k̲'íinaan'ang'waaäsaas
     k̲'íinaan+V+NEG+3PL+FUT+NONFACT: k̲'íinaan'ang'waaäsaa.ang
     k̲'íinaan+V+NEG+3PL+INTERR+NEAR+FUT: k̲'íinaan'waa.ang k̲asaa'áng
     k̲'íinaan+V+NEG+3PL+NEAR+FUT: k̲'íinaan'waa.ang k̲asaa'ánggang
     k̲'íinaan+V+NEG+3PL+INTERR+VNEAR+FUT: k̲'íinaan'waa.ang k̲asaasdlä'áng
     k̲'íinaan+V+NEG+3PL+VNEAR+FUT: k̲'íinaan'waa.ang k̲asaasdlä'ánggang
     k̲'íinaan+V+NEG+3PL+BIAS+IMM+PRES: k̲'íinaan'ang'waa'uuj
     k̲'íinaan+V+NEG+3PL+BIAS+SIMP+PRES: k̲'íinaan'ang'waa'uujang
     k̲'íinaan+V+NEG+3PL+RES: k̲'íinaan'ang'waaäsaa'uujang
     k̲'íinaan+V+NEG+3PL+BIAS+INTERR+PRES: k̲'íinaan'ang'waa'us
     k̲'íinaan+V+NEG+3PL+BIAS+INTERR+PAST: k̲'íinaan'ang'waa'ujaa
     k̲'íinaan+V+NEG+3PL+BIAS+INTERR+PAST+HAB: k̲'íinaan'ang'waa'uujaangaa
     k̲'íinaan+V+NEG+3PL+BIAS+INTERR+FUT: k̲'íinaan'ang'waaäsaa'us
     k̲'íinaan+V+NEG+3PL+CERT+PRES: k̲'íinaan'ang'waa'ahlanggang
     k̲'íinaan+V+NEG+3PL+CERT+PAST: k̲'íinaan'ang'waa'ahlanggan
     k̲'íinaan+V+NEG+3PL+CERT+PAST+HAB: k̲'íinaan'ang'waa'ahlanggiinii
     k̲'íinaan+V+NEG+3PL+CERT+FUT: k̲'íinaan'ang'waaäsaa'ahlans
     k̲'íinaan+V+NEG+3PL+CERT+REL: k̲'íinaan'ang'waa'ahlans
     k̲'íinaan+V+NEG+3PL+INTS+PAST: k̲'íinaan'ang'aawaa'ahlang
     k̲'íinaan+V+NEG+3PL+CONT: k̲'íinaan'ang'aawaa'ahlanggaa
     k̲'íinaan+V+NEG+3PL+CTFACT+PRES: k̲'íinaan'ang'aawaa'ahlanggang
     k̲'íinaan+V+NEG+3PL+RFLX: k̲'íinaan'ang'waa'ahl
     k̲'íinaan+V+NEG+3PL+FUT+RFLX+INTERR: k̲'íinaan'ang'waaäseehl

